臺灣高雄地方法院民事裁定
110年度消債職聲免字第206號
聲　請　人　柯政源（原名：柯政男）
　　　　　　　　　　00000000000000000000000000000000000
00000000000000000000000000000000000000000000000000
相對人即債　中國信託商業銀行股份有限公司
權人　　　　　　　　000000000000000000000000000000000000
0000000000000000000000000000000000000000000000000000000
法定代理人　利明献　00000000
　　　　　　　　　　000000000000000000000000
　　　　　　　　　　00000000000000000000000000000000000
相對人即債　聯邦商業銀行股份有限公司
權人　　　　　　　　000000000000000000000000000000000000
0000000000000000000000000000000000000000000000000000000
法定代理人　李憲章　00000000
代　理　人　陳俊嘉　00000000000000000000000000000000000
相對人即債　凱基商業銀行股份有限公司
權人　　　　　　　　000000000000000000000000000000000000
0000000000000000000000000000000000000000000000000000000
法定代理人　魏寶生　00000000
　　　　　　　　　　000000000000000000000000
　　　　　　　　　　000000000000000000000000000000000000
相對人即債　台北富邦商業銀行股份有限公司
權人　　　　　　　　000000000000000000000000000000000000
法定代理人　程耀輝　00000000
　　　　　　　　　　000000000000000000000000
　　　　　　　　　　00000000000000000000000000000000000
相對人即債　遠傳電信股份有限公司
權人　　　　　　　　00000000000000000000000000000000000
法定代理人　井 琪　　0000000
　　　　　　　　　　000000000000000000000000
　　　　　　　　　　00000000000000000000000000000000000
相對人即債　滙誠第一資產管理股份有限公司
權人　　　　　　　　000000000000000000000000000000000000
法定代理人　莊仲沼　00000000
　　　　　　　　　　000000000000000000000000
　　　　　　　　　　00000000
上列聲請人即債務人因消費者債務清理事件聲請免責，本院裁定
如下：
    主  文
聲請人即債務人柯政源（原名：柯政男）應予免責。
    理  由
一、本案基礎事實
　　查聲請人於民國109年12月17日聲請清算，經本院以109年度
    消債清字第331號裁定自110年5月26日開始清算程序，嗣因
    財產不敷清償相關債務及費用，本院乃於110年9月1日以110
    年度司執消債清字第89號裁定終結清算程序確定，而普通債
    權人未同意免責。
二、本件經本院裁定終結清算程序確定，依消費者債務清理條例
    第132條、第133條、第134條之規定，本院應就聲請人是否
    應予免責（即無前開條例第133條、第134條規定之要件）進
    行審理，茲說明如下：
　㈠消債條例第133條前段
　1.本院裁定開始清算程序後，聲請人之財產及所得
　　⑴聲請人的財產
　　　查聲請人名下無財產，自105年1月起迄今，每月領取租金
      補助新臺幣（下同）3200元，及住宅補貼加碼紓困金960
      元，未領取其他社會補助、津貼等情，有稅務電子閘門財
      產所得調件明細表、低收入戶/中低收入戶/中低老年人生
      活津貼管理/身障者生活補助/單親家庭子女生活教育補助
      表、勞動部勞工保險局函、勞動部勞動力發展署高屏澎東
      分署函、高雄市政府都市發展局函在卷可佐（見院卷第9-
      11頁、第12-17頁、第64頁、第77頁、第65-72頁）。
　　⑵聲請人之所得
　　　查聲請人自承其以打零工為生，每月薪資不固定，月薪最
      高20000元，最低17000元（平均月薪18500元）等語（見
      院卷第85頁反面），基此，以聲請人前開平均月薪18500
      元為計算基準，自110年5月26日開始清算程序起至110年1
      2月31日年度終結止，以月為單位計算，聲請人所得（前
      開領取之補助、平均月薪）總額為174560元（見院卷第87
      頁計算表）。
　2.本院裁定開始清算程序後，聲請人之支出
　　⑴依衛福部社會司公告110年度高雄市最低生活費為13341元
      ，依消債條例第64條之2第1項之規定，聲請人之最低生活
      費用應以前開高雄市每月最低生活費用金額1.2倍計算即1
      6009元做為計算基準數額。
　　⑵聲請人最低生活費
　　　查聲請人租屋與配偶、女兒同住，每月有房租、水電瓦斯
      等費用支出，2名女兒均已成年無庸扶養等情，業據聲請
      人陳明在卷（見院卷第85-86頁）；參酌前開說明，聲請
      人之最低生活費即以前述金額16009元為計算基準，而聲
      請人主張其每支出最低生活費為12000元，該金額顯低於
      前開公布之最低生活費數額，自可採認。是以，自110年5
      月26日開始清算程序起至110年12月31日年度終結止，以
      月為單位計算，聲請人最低生活費支出總額為96000元（
      見院卷第87頁計算表）。
　3.本院裁定開始清算程序後，聲請人之所得餘額
　　依據上開證據，聲請人前開所得總額扣除個人最低生活費總
    額後，尚有餘額78560元（見院卷第87頁計算表）。
　㈡消債條例第133條後段
　　聲請人於聲請清算前2年期間，可處分所得總額每月20200元
    ，扣除個人必要生活費16009元、子女扶養費6000元後，已
    無餘額等情，為聲請人所不爭執（見院卷第85頁），亦為本
    院109年度消債清字第331號裁定認定在案；又普通債權人於
    清算程序中受償總額20000元乙節，亦有110年度司執消債清
    字第89號裁定、債權表、金額分配表、分配結果彙總表、債
    權人受償金額彙總表在卷可參（見院卷第2頁、司執消債清
    字卷第59-60頁、第81-82頁）。可認聲請人於本院裁定開始
    清算程序後，其所得總額扣除個人最低生活費總額後雖仍有
    餘額，但普通債權人於清算程序受分配總額高於聲請人於聲
    請清算前2年期間之可處分所得餘額，不成立消債條例第133
    條所規定不免責事由。
  ㈢消債條例第134條部分
　　查聲請人無出國紀錄，有入出境查詢表在卷可參（見院卷第
    8頁）；本院復查無聲請人有消債條例第134條所列其他各款
    應不免責事由，且債權人亦未提出聲請人有何符合消債條例
    第134條各款所規定之事證供本院參酌，故應認聲請人並無
    消債條例第134條所定不免責事由之存在。
　㈣消債條例第138條
　　查本件債權發生原因為信用卡費、現金卡費、信用貸款、電
    信費等情，有債權表在卷可查（見司執消債清字卷第59-60
    頁），是以前開債權均非屬本條所定不受免責裁定影響之債
    權，併予敘明。
三、債權人所提其他意見，尚不影響判斷結果或其意見未臻明確
    ，爰不逐一論列，併予敘明。
四、據上論結，聲請人既經本院裁定終止清算程序確定，復無消
    債條例第133條、第134條所定應不免責事由存在，揆諸首揭
    說明，自應以裁定免除聲請人之債務，基此，本件聲請人聲
    請免責，自應予准許，爰裁定如主文。　
中　　華　　民　　國　 111　　年　　2 　　月　　7 　　日
              　　民事庭　　法　官　賴寶合
上為正本係照原本作成
如不服本裁定，應於裁定送達後10日內，以書狀向本院提出抗告
，並繳納抗告費新臺幣1千元
中　　華　　民　　國　 111　　年　　2 　　月　　7 　　日
  　                        書記官　胡美儀